臺北高等行政法院判決　　　　　　　　　　　　　　　九十二年度簡字第九一三號
　　原　　　告　甲○○
　　訴訟代理人　乙○○
　　被　　　告　行政院勞工委員會
　　代　表　人　陳菊（主任委員）
右當事人間因就業服務法事件，原告不服行政院中華民國九十二年十月二十二日院臺
訴字第○九二○○九○九八八號訴願決定，提起行政訴訟。本院判決如左：
　　主  文
訴願決定及原處分關於命原告繳納撤銷聘僱許可後之就業安定費部分均撤銷。
原告其餘之訴駁回。
訴訟費用由原告負擔二分之一，餘由被告負擔。
　　事實及理由
一、程序說明
    本件依原告之聲明，訴訟標的之價額在新臺幣（下同）二十萬元以下，依行政訴
    訟法第二百二十九條第二項、第一項第二款規定及司法院民國（下同）九十二年
    九月十七日院台廳行一字第二三六八一號令，應適用簡易程序，本院並依同法第
    二百三十三條第一項規定，不經言詞辯論，逕行裁判。
二、事實概要
    原告於八十五年六月二十四日引進菲律賓籍勞工ROSELIE B.TEODORO在臺北縣中
    和市○○路二十三巷八號一樓從事家庭監護工工作，經被告以八十五年八月三十
    日台八十五勞職外字第○一八六六五五號函核發聘僱許可，復以八十六年六月十
    四日台八十六勞職外字第○五二八一八七號函准展延聘僱許可，聘僱期間至八十
    七年六月二十三日止，旋因該外國勞工自八十六年七月二十五日起連續曠職三日
    失去聯繫，被告遂以八十六年八月五日台八十六勞職外字第○六一四一二六號函
    廢止其聘僱許可，該外國勞工嗣於八十八年八月五日經警方查獲，並於同年月九
    日遣送出境。被告乃以自八十五年六月二十五日起至八十七年六月二十三日止，
    計算原告應繳納就業安定費一四、三八○元，扣除原告於八十六年三月三十一日
    繳納五、三二○元，核定欠繳就業安定費九、○六○元，並加徵滯納金一、三五
    九元，核計應繳一○、四一九元，以九十二年三月十二日就業安定費繳款單（下
    稱原處分）通知原告於九十二年三月二十五日期限繳納。因原告仍未依限繳納，
    乃於九十二年四月以催繳通知單催請繳納（嗣被告以九十二年八月二十六日勞職
    外字第○九二○二○七一九四號函撤銷其中滯納金一、三五九元部分）。原告不
    服，提起訴願，（關於就業安定費部分）經遭訴願決定駁回，原告仍不服，遂提
    起行政訴訟。
三、原告起訴意旨略稱：被告未區分逃逸後雇主是否依法呈報、是否已撤銷逃跑外勞
    之聘僱許可、逃跑時距聘僱契約屆滿之時間長短，對雇主一律課以續徵就業安定
    費至契約屆滿止，被告八十四年十二月十八日台八十四勞職外字第○九○九○三
    號函釋違反就業服務法第五十五條第二項規定，且原告亦不應受被告八十八年七
    月二十六日台八十八勞職外字第○九○三一八九號函釋拘束，請求判決訴願決定
    及原處分均撤銷云云。
四、按「雇主聘僱外國人在中華民國境內從事之工作，除本法另有規定外，以左列各
    款為限：．．．七家庭幫傭。」「雇主聘僱外國人從事第四十三條第一項第七款
    或第八款規定之工作，應向中央主管機關設置之特種基金專戶繳納就業安定費，
    作為促進國民就業之用；就業安定費之數額及該基金收支、保管及運用辦法，由
    中央主管機關會同相關機關定之。」固為行為時就業服務法第四十三條第一項第
    七款、第五十一條第一項所明定。惟關於受聘僱之外國人有連續曠職三日失去聯
    繫或聘僱關係終止，經雇主依法陳報而廢止聘僱許可者，雇主是否須再繳納就業
    安定費，並無明文。參以處分時就業服務法（即現行法）第四十六條第一項第九
    款規定「雇主聘僱外國人在中華民國境內從事之工作，除本法另有規定外，以下
    列各款為限：．．．九家庭幫傭。」，第五十五條文第一項、第二項規定「雇主
    聘僱外國人從事第四十六條第一項第八款至第十款規定之工作，應向中央主管機
    關設置之就業安定基金專戶繳納就業安定費，作為加強辦理有關促進國民就業、
    提升勞工福祉及處理有關外國人聘僱管理事務之用。前項受聘僱之外國人有連續
    曠職三日失去聯繫或聘僱關係終止之情事，經雇主依法陳報而廢止聘僱許可者，
    雇主無須再繳納就業安定費。」既已明文規定雇主於受聘僱之外國人有連續曠職
    三日失去聯繫或聘僱關係終止，經依法陳報而廢止聘僱許可者，即不須再繳納就
    業安定費，為有利於雇主之規定，對於雇主受行政處分但尚未確定之案件，於適
    用行為時就業服務法第五十一條第一項規定時，自應為相同之解釋。
五、查本件原告於八十五年六月二十四日引進菲律賓籍勞工ROSELIE B.TEODORO在臺
    北縣中和市○○路二十三巷八號一樓從事家庭監護工工作，經被告以八十五年八
    月三十日台八十五勞職外字第○一八六六五五號函核發聘僱許可，復以八十六年
    六月十四日台八十六勞職外字第○五二八一八七號函准展延聘僱許可，聘僱期間
    至八十七年六月二十三日止，旋因該外國勞工自八十六年七月二十五日起連續曠
    職三日失去聯繫，被告遂以八十六年八月五日台八十六勞職外字第○六一四一二
    六號函廢止其聘僱許可，該外國勞工嗣於八十八年八月五日經警方查獲，並於同
    年月九日遣送出境之事實，為兩造所不爭，並有上開函附卷可稽，堪信屬實。揆
    諸上揭規定及說明，本件原告於受聘僱之外國人連續曠職三日失去聯繫後，即依
    法陳報而經被告八十六年八月五日撤銷聘僱許可，自不須再繳納自撤銷聘僱許可
    後之就業安定費。
六、綜上所述，此部分原處分自有可議，訴願決定未予糾正，亦有未洽，原告執以指
    摘，非無理由，爰將此部分原處分及訴願決定均予撤銷，由被告另為適法之處分
    ，以昭折服。
據上論結，本件原告之訴為一部有理由，一部無理由，爰依行政訴訟法第九十八條第
三項前段、第一百零四條、第二百三十三條第一項，民事訴訟法第七十九條但書，判
決如主文。
中　　　華　　　民　　　國　　九十三　　年　　　四　　　月　　 三十 　　日
                  臺 北 高 等 行 政 法 院  第 四 庭
                                           法    官　胡方新
右為正本係照原本作成。
本件以訴訟事件所涉及之法律見解具有原則性者為限，始得於本判決送達後二十日內
向本院提出上訴狀並表明上訴理由，如已於本判決宣示後送達前提起上訴者，應於判
決送達後二十日內補具上訴理由（均按他造人數附繕本），且經最高行政法院許可後
方得上訴。
中　　　華　　　民　　　國　　九十三　　年　　　四　　　月　　 三十 　　日
                                           書 記 官  陳幸潔
